# 请教陈版：公司减资后盈余公积能否转回

提问人：cuiyesong 时间：2017-01-11 21:41:59
公司原注册资本 1000 万，盈余公积 500 万，现股东决议减资至 200 万，超过减资后注册资本50%的盈余公积 400 万，能否转入未分配利润，未来用于分红，如果可以需要出股东会决议吗？

回答人：chenyiwei
不建议转回。今后公司可以不再计提法定盈余公积，但已计提的部分不应转回未分配利润。

提问人：cuiyesong 时间：2017-01-15 08:32:07
谢谢陈版，如果公司股权想把超过减资后注册资本50%的盈余公积转回未分配利润用以分红，符合公司法吗

回答人：chenyiwei
公司法没有规定允许将超额提取的盈余公积可转回未分配利润，因此不建议转回。